Minutes et répertoires du notaire Louis de LA FOSSE, 7 avril 1731 - 21 juin 1748 (étude X)
Archives nationales
- Minutes de Louis de LA FOSSE, 7 avril 1731 - février 1749; MC/ET/X/419 - MC/ET/X/484
  - Minutes. 1732, juillet - 1732, septembre, juillet 1732 - septembre 1732; MC/ET/X/422
    - Depôt du procuration donnée le 15 mai 1732 à Bordeaux par François Deroux épouse de Pierre Lilhaut, ancien président trésorier général de France à Bordeaux y demeurant rue et paroisse Saint-Siméon, à Martin Raymond Faugé, marchand bourgeois de Paris y demeurant rue Saint-Denis, pour toucher de
      trésorier de France (Ancien Régime); dépôt de pièces; procuration; Lilhaut, Pierre; Faugé, Martin Raymond; Paris (France); Bordeaux (Gironde); Saint-Denis (rue); Roux, François de; Deroux, Françoise
    - Depôt par François Froissart, bourgeois de Paris, demeurant rue aux Ours, d'un certificat de vie donné le 8 juillet 1732 à Neuf Brisach concernant Antoine Daulnay, écuyer seigneur de Louze, cadet au régiment de la marine, actuellement en garnison en cette dite ville., 22 juillet 1732; MC/ET/X/422; Le bas de l’acte a été endommagé par l’humidité.
      dépôt de pièces; Paris (France); certificat; Froissart, François; Daulnay de Louze, Antoine; Ours (rue aux); Neuf-Brisach (Haut-Rhin); militaire
    - Compte entre Maximilien Ladan, maître tailleur d'habits à Paris demeurant rue des Prouvaires, procureur de Nicolas Sallé, maître peintre, demeurant à Malines en Brabant, héritier de Marguerite de Banne, sa mère, veuve de Henri Sallé, maître peintre à Paris, et Jacques Monnet, maître peintre à Paris, demeurant rue Aumaire, veuf de Madeleine Sallé, sa première femme, héritière de la dite de Banne, son aïeulle maternelle, pour régler la succession de la dite de Banne, et quittance., 22 juillet 1732; MC/ET/X/422; Le bas de l’acte a été endommagé par l’humidité.
      Informations complémentaires: Cet acte contient la procuration donnée le 20 janvier 1732 à Malines par Nicolas Sallé.
      Paris (France); compte; quittance; Ladan, Maximilien; Sallé, Nicolas; Banne, Marguerite de; Sallé, Henri; Monnet, Jacques; Sallé, Madeleine; tailleur d'habits; peintre; Prouvaires (rue des); Aumaire (rue); Malines (Belgique)
    - Devis et marché entre Jérémie Antoine Vassel Despars, chevalier, conseiller du roi, auditeur général de l'Infanterie de France, demeurant à Paris, rue Comtesse d'Artois, et Amable Bouteix, bourgeois de Paris, demeurant rue Saint-Denis, au nom de Jean Voisin [signature Vosin] et François Courivaux ou Courigaux ou Courigault dit Beléclat, paveurs associés demeurant le dit Voisin à Longjumeau et le dit Courivaux à Linas, pour faire des ouvrages relatifs à une maison à Montlhéry, sur le marché, à l'enseigne "La Ville d'Etampes"., 22 juillet 1732 - 30 juillet 1732; MC/ET/X/422; Le bas de l’acte a été endommagé par l’humidité.
      Informations complémentaires: Cet acte contient la procuration donnée le 14 juillet 1732 à Monthléry par les dits Voisin et Courigaux.
      Attention, cette minute est suivie "d'acte à la suite": quittance par les dits Voisin et Courigault au dit Despars, du 30 juillet 1732.
      quittance; devis; marché; Vassel Despars, Jérémie Antoine; Bouteix, Amable; Voisin, Jean; Vosin, Jean; Courivaux, François; Courigaux, François; Courigault, François; Beléclat, François; Paris (France); conseiller du roi; Comtesse-d'Artois (rue de la); Saint-Denis (rue); paveur-dalleur; Longjumeau (Essonne); Linas (Essonne); Montlhéry (Essonne)
    - Désistement de bail donné par François Louis Millet, demeurant à Paris, rue Beaubourg, et Marie Catherine Le Maire, veuve de Pierre Millet, président trésorier de France de la généralité de Soissons, demeurant à Paris rue Courtauvillain, à Nicolas Crosnier [signature: Cronier], maître et marchand chaudonnier à Paris, et Nicole Charpentier, sa femme, demeurant rue du Cimetière, paroisse Saint-Nicolas des Champs, d'une maison à cette adresse, obligation, transport par le dit Crosnier à la veuve Millet, et mainlevée par la dite veuve Millet au dit Crosnier., 23 juillet 1732; MC/ET/X/422; Le bas de l’acte a été endommagé par l’humidité.
      bail; obligation; transport de droits; mainlevée; Millet, François Louis; Lemaire, Marie Catherine; Millet, Pierre; Crosnier, Nicolas; Cronier, Nicolas; Paris (France); Charpentier, Nicole; Beaubourg (rue); Courtauvillain (rue); Cimetière-Saint-Nicolas (rue du); trésorier de France (Ancien Régime); Soissons (Aisne)
    - Quittance par Joachim Fruteau, marchand orfèvre, bourgeois de Paris, demeurant rue Mauconseil, comme héritier de Thierry Fruteau et de Jeanne Pignol, son épouse en 1ère noces, cette dernière héritière de Bonnet Pignol et Marie Berault, son épouse, à Louis Dumesnil, juré mesureur visiteur et contrôleur de charbon à Paris, demeurant rue Montmartre, d'une rente primitivement consituée par le sieur Leclerc et Louise Gehenault, son épouse., 23 juillet 1732; MC/ET/X/422; Le bas de l’acte a été endommagé par l’humidité.
      Paris (France); quittance; Fruteau, Joachim; Fruteau, Thierry; Pignol, Jeanne; Pignol, Bonnet; Berault, Marie; Dumesnil, Louis; Leclerc (M.); Gehenault, Louise; Mauconseil (rue); Montmartre (rue); contrôleur (Ancien Régime)
    - Apprentissage de Thomas Monpelée, gagnedenier à Paris, demeurant rue de la Tannerie, chez Jean François, maître plombier fontainier à Paris, demeurant rue du Four., 24 juillet 1732; MC/ET/X/422; Le bas de l’acte a été endommagé par l’humidité.
      Paris (France); contrat d'apprentissage; Monpelée, Thomas; François, Jean; plombier; Tannerie (rue de la); Four (rue du)
    - Bail à ferme par Bernard Semillard, fermier judiciaire de la terre du Breuil, demeurant à Paris rue des Fossés Saint-Germain l'Auxerrois, à Louis Charles Bonnefoy, demeurant à Condé en Brie, des 2/3 tiers des revenus de ladite ferme, avec la caution de son père, Gilles de Bonnefoy, notaire au dit Condé., 25 juillet 1732 - 30 septembre 1736; MC/ET/X/422; Le bas de l’acte a été endommagé par l’humidité.
      Informations complémentaires: Annexée à l'acte: procuration du dit Gilles de Bonnefoy à Louis Robert Gervais, maître chirurgien juré demeurant à Paris, rue Couture Sainte Catherine du 7 juillet 1732.
      Attention, cette minute est suivie "d'acte à la suite": quittance du 30 septembre 1736 par le dit Semillard au dit sieur de Bonnefoy de Montbazin.
      notaire; bail; procuration; quittance; Semillard, Bernard; Bonnefoy, Louis Charles; Bonnefoy, Gilles de; Gervais, Louis Robert; Bonnefoy de Montbazin (M.); Paris (France); Fossés-Saint-Germain-l'Auxerrois (rue des); Couture-Sainte-Catherine (rue de la); Condé-en-Brie (Aisne); chirurgien
    - Apprentissage de Claude Deslanier [signature: Delaniere], fils de Jacques, tisserand à Norard en Picardiie (sic), chez Jean Claude Leclerc, marchand fabricant de drap d'or, d'argent et soie de l'Etablissement royal, demeurant à Paris, grande rue du Faubourg Saint-Denis., 26 juillet 1732; MC/ET/X/422; Le bas de l’acte a été endommagé par l’humidité.
      contrat d'apprentissage; Paris (France); Picardie (France, région administrative); Deslanier, Claude; Deslanier, Jacques; Delaniere, Claude; Leclerc, Jean Claude; tisserand; Faubourg-Saint-Denis (rue du)
    - Dépôt par Louis Faugé, marchand à Paris, demeurant rue Salle au Comte, de curatelle donnée à Mouy le 27 juin 1732 concernant Charles Delachaussée, demeurant à Paris, sus dite rue, en vue de son mariage et d'un remboursement par le vicomte d'Ermenonville et nommant pour son curateur Augustin Chailly, marchand cirier demeurant au dit Mouy., 26 juillet 1732; MC/ET/X/422; Le bas de l’acte a été endommagé par l’humidité.
      Paris (France); dépôt de pièces; Faugé, Louis; Delachaussée, Charles; Ermenonville (vicomte d'); Chailly, Augsutin; Salle-au-Comte (rue); Mouy (Oise); cirier
    - Dépôt par Louis Faugé, marchand bourgeois à Paris, demeurant rue Salle au Comte, d'une procuration donnée à Angy le 30 juin 1732 par Augustin Chailly, marchand cirier épicier demeurant à Mouy au dit Faugé concernant le mariage de Charles Delachaussée, demeurant à Paris, sus dite rue, et de Madeleine Sailly et un remboursement par le vicomte d'Ermenonville au nom de Claude Lombart vicomte d'Ermenonville., 26 juillet 1732; MC/ET/X/422; Le bas de l’acte a été endommagé par l’humidité.
      cirier; dépôt de pièces; procuration; Faugé, Louis; Delachaussée, Charles; Ermenonville (vicomte d'); Chailly, Augsutin; Sailly, Madeleine; Lombart d'Ermenonville, Claude; Paris (France); Salle-au-Comte (rue); Mouy (Oise); Angy (Oise)
    - Contrat de mariage entre Charles Delachaussée demeurant à Paris, rue Salle-au-Comte, et Madeleine de Sailly, majeure, demeurant à Paris, rue de la Verrerie., 26 juillet 1732; MC/ET/X/422; Le bas de l’acte a été endommagé par l’humidité.
      Delachaussée, Charles; Sailly, Madeleine; Paris (France); Salle-au-Comte (rue); contrat de mariage; Desailly, Madeleine; Verrerie (rue de la)
    - Vente et transport de droits relatifs à la succession de Louis Collombel, prêtre de Saint-Lazare, secrétaire de la chapelle du roi à Versailles par Louise Gaultrain [signature: Gautrin] demeurant à Paris rue Saint-Denis à Jean Colombel, bourgeois de Paris y demeruant rue Montorgueil., 28 juillet 1732; MC/ET/X/422; Le bas de l’acte a été endommagé par l’humidité.
      Paris (France); acte de vente; transport de droits; Collombel, Louis; Gaultrain, Louise; Gautrin, Louise; prêtre; Versailles (Yvelines); Saint-Denis (rue); Montorgueil (rue)
    - Dépôt d'une procuration donnée le 20 juillet 1732 à Formerie par Marie Preurel veuve de Louis Beaurains, marchande au dit Formerie, et autres, à Simon Beaurain, bourgeois de Paris, demeurant rue de Bailleul, pour toucher des rentes publiques dues à la succession dudit Louis Beaurains., 30 juillet 1732; MC/ET/X/422; Le bas de l’acte a été endommagé par l’humidité.
      Paris (France); dépôt de pièces; procuration; Preurel, Marie; Beaurains, Louis; Beaurain, Simon; Formerie (Oise); Bailleul (rue)
    - Contrat de mariage entre Louis François Lambert, bourgeois de Paris, demeurant rue de la Verrerie, et Marie Madeleine Vallain, fille mineure de Pierre Vallain, contrôleur du bureau général des Postes de Paris, demeurant rue de la Petite Sonnerie., 31 juillet 1732; MC/ET/X/422; Le bas de l’acte a été endommagé par l’humidité.
      Paris (France); contrat de mariage; Lambert, Louis François; Vallain, Marie-Madeleine; Vallain, Pierre; Verrerie (rue de la); Petite-Saunerie (rue de la); contrôleur (Ancien Régime)
    - Dépôt de sentence de tutelle du 15 décembre 1721 concernant les enfants de feu Pierre Geoffroy, conseiller du roi receveur des gabelles au grenier à sel d'Epernay, établissant leur mère Elisabeth Marguerite Vabois, tutrice., 1er août 1732; MC/ET/X/422
      dépôt de pièces; Geoffroy, Pierre; Vabois, Elilsabeth Marguerite; conseiller du roi; Epernay (Marne)
    - Mainlevée du 29 juillet 1732 par Jean-Baptiste Jeunesse, conseiller secrétaire du roi près son grand conseil, demeurant à Paris, rue Bourg l'Abbé, entre les mains de Georges Ustman ou Usmant, bourgeois de Paris, et Louise Desmarets, son épouse, sur René Jeunesse, cy-devant huissier du roi en la chancellerie du Palais à Paris, et Marguerite Carité, son épouse, et signification de commandement, au dit Ustman du 30 juillet 1732, le tout rapporté le 1er août1732., MC/ET/X/422
      conseiller du roi; dépôt de pièces; mainlevée; Jeunesse, Jean-Baptiste; Jeunesse, René; Ustman, Georges; Usmant, Georges; Desmarets, Louise; Carité, Marguerite; secrétaire du roi (Ancien Régime); huissier; Paris (France); Bourg-l'Abbé (rue du)
    - Constitution et donation de pension viagère par Claude Chaillo, avocat au Parlement demeurant à Paris, rue des Trois Pavillons, à Elisabeth Sauvalle, fille majeure, de 200 livres de rente., 2 août 1732; MC/ET/X/422; Le bas de l’acte a été endommagé par l’humidité.
      constitution de rente; Chaillo, Claude; Sauvalle, Elisabeth; avocat au parlement (Ancien Régime); Paris (France); Trois-Pavillons (rue des)
    - Transaction entre les héritiers de Bertrand Capuran, maître chirurgien à Versailles, décédé le 26 mars 1729, et les héritiers de Marie Nupied, décédée le 11 octobre 1730, veuve du dit Capuran., 2 août 1732; MC/ET/X/422; Le bas de l’acte a été endommagé par l’humidité.
      Informations complémentaires: Procuration du 19 févier 1731 des héritiers Capuran, procuration du 14 avril 1731 et procuration du 23 juillet 1732 des héritiers Nupied [signatures: Nupieds], annexées à l'acte.
      Capuran, Bertrand; Nupied, Marie; Nupieds, Marie; chirurgien; Versailles (Yvelines)
    - Dépôt du testament olographe du 20 novembre 1731, de Jean Grancolas, prêtre, docteur en théologie de la faculté de Paris, décédé le 1er août 1732., 2 août 1732; MC/ET/X/422; Le bas de l’acte a été endommagé par l’humidité.
      Extrait du contenu: "comme mes heritiers n'ont pas besoin de ma succession, et que par la grace de Dieu, ils ont du bien raisonnablement pour leur condition, ils ne doivent pas trouver mauvais que ie leur prefere les pauvres"
      Paris (France); testament; Grancolas, Jean; prêtre; religieux
    - Dépôt de procuration donnée le 18 juillet 1732 à Compiègne par Pierre Chastellain, marchand, et Anne Marguerite Brayer, son épouse, à François Froissart, bourgeois de Paris, demeurant rue Saint-Denis, pour toucher des rentes publliques., 3 août 1732; MC/ET/X/422
      Paris (France); dépôt de pièces; procuration; Compiègne (Oise); Chastellain, Pierre; Froissart, François; Brayer, Marguerite; Saint-Denis (rue)
    - Constitution par Jean-Baptiste Guichard, demeurant à Paris, rue de Bourbon, à Anne Catherine Robert, veuve de Charles Huré, maître tailleur d'habits à Paris, demeurant rue de la Juiverie, de 50 livres de rente., 3 août 1732; MC/ET/X/422; Le bas de l’acte a été endommagé par l’humidité.
      constitution de rente; Guichard, Jean-Baptiste; Robert, Anne Catherine; Huré, Charles; Paris (France); Bourbon (rue de); Juiverie (rue de la); tailleur d'habits
    - Révocation par Philippe Delacroix, bourgeois de Paris, et Marie Cavois, son épouse, demeurant à Paris, rue Saint-Martin, d'une subsitution relativement à leur succession autrefois donnée au profit de leurs petits-enfants et rétablissant leurs enfants héritiers., 4 août 1732; MC/ET/X/422; Le bas de l’acte a été endommagé par l’humidité.
    - Inventaire après décès de Marguerite Bouron, épouse de Charles François Laumosnier, maître potier d'étain à Paris, demeurant rue Saint-Merry, arrivé le 30 mai 1732 à cette adresse., 4 août 1732 - 18 août 1732; MC/ET/X/422; Le bas de l’acte a été endommagé par l’humidité.
      Informations complémentaires: Description des outils et ustensiles du dit métier et de la boutique. Etat des créances annexé.
      Paris (France); inventaire après décès; Bouron, Marguerite; Laumosnier, Charles François; potier; Saint-Merri (rue)
    - Procuration par Nicolas Jacques Etienne Laisné, conseiller du roi, notaire à Paris, demeurant rue Sainte-Avoye, à Angélique Laisné, sa soeur, épouse de Jean Jacques Duchesne, bourgeois de Paris, pour gérer ses biens à Neaufle ou Neauphle., 5 août 1732; MC/ET/X/422; Le bas de l’acte a été endommagé par l’humidité.
      procuration; Paris (France); Neauphle-le-Château (Yvelines); notaire; Laisné, Nicolas Jacques Etienne; Laisné, Angélique; Duchesne, Jean Jacques; Sainte-Avoie (rue)
    - Vente par Marie-Catherine Caqué, femme non commune en biens de Claude Nicque, demeurant au faubourg Saint-Martin, à Antoine Lebon, tailleur du roi, demeurant rue Saint-Honoré, d'un seizième par indivis d'une grande maison, sise au faubourg Saint-Martin où lesdits époux Nicque demeurent, moyennant 2.500 livres dont elle lui donne quittance., 5 août 1732 - 12 août 1732; MC/ET/X/422
      À la suite: 1732, 12 août. Désistement mutuel des parties.
    - Déclaration par laquelle Antoine Lebon, reconnaît n'avoir rien à prétendre dans la propriété du seizième par indivis de la maison ci-dessus dont la vente (voir même date) a été faite au profit dudit Claude Nicque auquel il n'a fait que prêter son nom., 5 août 1732; MC/ET/X/422
    - Transaction concernant la succession de Jacques Léon Regnard, juré chargeur de bois à Paris., 5 août 1732; MC/ET/X/422; Le bas de l’acte a été endommagé par l’humidité.
      Paris (France); Regnard, Jacques Léon
    - Déclaration par Paul Delafosse, marchand orfèvre joaillier à Paris et Marie-Madeleine Neveu, son épouse, demeurant quai des Morfondus, qui ont reçu en 1727 du sieur Vaset, premier valet de chambre du roi d'Espagne, 3 reliques attribuées l'une à Saint Laurent, l'autre à Sainte Cécile et la dernière inconnue, reliques données au dit roi par les religieux dominicains de Naples en 1703, et qui les donnent à la paroisse Saint-Laurent, Philippe Delamet étant curé., 5 août 1732; MC/ET/X/422; Le bas de l’acte a été endommagé par l’humidité.
      orfèvre; religieux; curé; déclaration; Delafosse, Paul; Vaset (M.); Delamet, Philippe; Paris (France); Saint-Laurent (paroisse); Morfondus (quai des); Naples (Italie); Neveu, Marie-Madeleine
    - Dépôt d'extrait mortuaire de Jean Cherouvrier des Grassières, conseiller secrétaire du roi, décédé le 7 avril 1732 dans sa 83e année à Nantes et inhumé au dit Nantes., 8 août 1732; MC/ET/X/422
      dépôt de pièces; extrait d'acte; Cherouvrier des Grassières, Jean; conseiller du roi; Nantes (Loire-Atlantique)
    - Dépôt d'extrait mortuaire de Marie Nupié veuve de Bertrand Capurant, chirurgien, décédée le 11 octobre 1730 à Versailles, âgée de 65 ou 66 ans., 9 août 1732; MC/ET/X/422
      dépôt de pièces; extrait d'acte; Nupié, Marie; Capurant, Bertrand; chirurgien; Versailles (Yvelines)
    - Compte et transport entre Barthélemy Barier, marchand de blé à Paris, demeurant rue Saint-Denis, et Jean-Pierre Auzout, bourgeois de Paris y demeurant rue aux Fers., 10 août 1732; MC/ET/X/422; Le bas de l’acte a été endommagé par l’humidité.
      Paris (France); compte; transport de droits; Barier, Barthélemy; Auzout, Jean Pierre; Saint-Denis (rue); Fers (rue aux)
    - Contrat d'apprentissage entre Jacques Le Pilleur [signature: Pilleur], natif de Campeaux en Normandie, demeurant à Paris, rue de Tannerie, et Robert Philippe de Vitry, maître plombier fontainier à Paris, rue des Gravilliers., 10 août 1732; MC/ET/X/422; Le bas de l’acte a été endommagé par l’humidité.
      contrat d'apprentissage; Lepilleur, Jacques; Pilleur, Jacques; Devitry, Robert Philippe; Paris (France); Campeaux (Calvados); Tannerie (rue de la); Gravilliers (rue des); plombier
    - Vente par Jacques Poiret [signature: Poiré], marchand épicier, bourgeois de Paris, à Florentin Beguin, bourgeois de Paris y demeurant rue du Plat d'Etain, de privilège d'un des cinq cents marchands d'eau de vie, esprit de vins, etc. (limonadier)., 11 août 1732; MC/ET/X/422; Le bas de l’acte a été endommagé par l’humidité.
      acte de vente; Poiret, Jacques; Poiré, Jacques; Beguin, Florentin; Paris (France)
    - Inventaire après décès de Jean Grancolas, prêtre, docteur en théologie de la faculté de Paris, arrivé le 1er août 1732 à Paris, rue de Sorbonne., 11 août 1732 - 9 juillet 1733; MC/ET/X/422; Le bas de l’acte a été endommagé par l’humidité.
      Informations complémentaires: inventaire de la bibliothèque
      Paris (France); inventaire après décès; Sorbonne (rue de); Grancolas, Jean; prêtre; religieux
    - Bail par les hoirs de Jean Villeroy, salpêtrier du roi, à Pierre Combault, marchand à Paris, et Marguerite Ballé [signature: Balé], son épouse, demeurant rue Montmartre, d'une place rue Montmartre., 11 août 1732; MC/ET/X/422; Le bas de l’acte a été endommagé par l’humidité.
      Paris (France); bail; Villeroy, Jean; Combault, Pierre; Ballé, Marguerite; Balé, Marguerite; salpêtrier; Montmartre (rue)
    - Dépôt de deux procurations données l'une le 6 juin 1732 à Châlons et l'autre le 30 mai 1732 à Epernay par les héritiers de Jean Geoffroy, écuyer, conseiller du roi en l'élection d'Epernay, ancien conseiller secrétaire du roi, décédé le 22 octobre 1731, à Henriette Grégoire veuve d'André Serreau, écuyer conseiller du roi contrôleur ordinaire des guerres, demeurant à Paris rue Salle au Comte, pour toucher une rente, et du certificat de vie du 20 juin 1732 de Antoine Pierre Geoffroy, avocat au Parlement et conseiller du roi en l'élection d'Epernay y demeurant., 12 août 1732; MC/ET/X/422
      dépôt de pièces; procuration; certificat; Geoffroy, Jean; Geoffroy, Antoine Pierre; Paris (France); Châlons-en-Champagne (Marne); Epernay (Marne); Grégoire, Henriette; Serreau, André; conseiller du roi; secrétaire du roi (Ancien Régime); contrôleur des guerres (Ancien Régime); avocat au parlement (Ancien Régime); Salle-au-Comte (rue)
    - Deux quittances par les hoirs de Sébastien Nepveu [Neveu], bourgeois de Parisn et de Marie Yon, son épouse, à Paul Delafosse, marchand orfèvre joaillier, bourgeois de Paris, et Marie-Madeleine Nepveu [Neveu], son épouse, demeurant quai des Morfondus, à propos d'une maison rue Froidmanteau., 12 août 1732; MC/ET/X/422; Le bas de l’acte a été endommagé par l’humidité.
      quittance; Nepveu, Sébastien; Neveu, Sébastien; Yon, Marie; Paris (France); Delafosse, Paul; Nepveu, Marie-Madeleine; Neveu, Marie-Madeleine; orfèvre; Morfondus (quai des); Froidmanteau (rue)
    - Obligation par Paul Delafosse, marchand orfèvre joaillier, bourgeois de Paris, et Marie Madeleine Neveu, son épouse, demeurant quai des Morfondus, à Marguerite Henriette Petit, demeurant à Paris, à l'entrée de la place Dauphine, de 500 livres., 12 août 1732- 29 janvier 1734; MC/ET/X/422; Le bas de l’acte a été endommagé par l’humidité.
      Informations complémentaires: Attention, cette minute est suivie "d'acte à la suite": quittance.
      orfèvre; quittance; Delafosse, Paul; Neveu, Marie-Madeleine; Paris (France); Morfondus (quai des); obligation; Petit, Marguerite Henriette; Dauphine (place)
    - Vente par Pierre Granger, huissier à cheval au Châtelet de Paris, et Marie Anne Pasquier Dubut, son épouse, demeurant faubourg Saint-Laurent, et Philippe Delean, ancien capitaine des vivres demeurant même faubourg, à Nicolas Jourdain dit Delamarre, demeurant à Paris, rue Neuve Saint-Denis, et à Louis Honoré Jourdain dit Delamarre de Verdanchet, demeurant faubourg Saint-Martin, des 2/3 de l'office de Major de la milice bourgeoise de Paris du quartier Saint-Martin, appartenant primitivement à défunt Pierre Pasquier sieur Dubut., 16 août 1732; MC/ET/X/422; Le bas de l’acte a été endommagé par l’humidité.
      Informations complémentaires: Sentence de tutelle du 11 août 1732 accordée à Philippe Delan, annexée à l'acte.
      huissier; acte de vente; Granger, Pierre; Pasquier Dubut, Marie Anne; Delean, Philippe; Jourdain dit Delamarre, Nicolas; Pasquier Dubut, Pierre; Paris (France); Faubourg-Saint-Laurent (rue du); Faubourg-Saint-Martin (rue du); Jourdain dit Delamarre de Verdanchet, Louis Honoré; Delamarre de Verdanchet, Louis Honoré
    - Vente par Pierre Granger, huissier à cheval au Châtelet de Paris, et Marie Anne Pasquier Dubut, son épouse, demeurant faubourg Saint-Laurent, et Philippe Delean, ancien capitaine des vivres demeurant même faubourg, à Nicolas Jourdain dit Delamarre, demeurant à Paris, rue Neuve Saint-Denis, et à Louis Honoré Jourdain dit Delamarre de Verdanchet, demeurant faubourg Saint-Martin, des 2/3 de l'office de Major de la milice bourgeoise de Paris du quartier Saint-Martin appartenant primitivement à défunt Pierre Pasquier sieur Dubut et transport de gages et augmentation de gages., 16 août 1732; MC/ET/X/422; Le bas de l’acte a été endommagé par l’humidité.